【裁判字號】    89,易,2231
【裁判日期】    890719
【裁判案由】    毒品危害防制條例
【裁判全文】
臺灣高雄地方法院刑事判決                        八十九年度易字第二二三一號
    公  訴  人  臺灣高雄地方法院檢察署檢察官
    被      告  甲○○
右列被告因違反毒品危害防制條例案件，經檢察官提起公訴（八十八年度偵字第二一
三六號），本院判決如左：
    主  文
甲○○連續施用第二級毒品，累犯，處有期徒刑陸月，如易科罰金以參佰元折算壹日
。扣案安非他命壹包（驗後毛重零點玖公克）沒收銷毀之。
    事  實
一、甲○○曾有二次違反麻醉藥品管理條例之前科，最近一次因違反麻醉藥品管理條
    例案件，經本院以八十六年度訴字第一八三五號判決處有期徒刑五月確定，於民
    國八十七年一月二日易科罰金執行完畢，復因違反毒品危害防制條例案件，由本
    院以八十七年度毒聲字第三四七九號裁定令入臺灣高雄看守所附設勒戒處所觀察
    、勒戒，經該所認定無繼續施用毒品傾向後，業由台灣高雄地方法院檢察署檢察
    官於八十七年十一月二十四日，以八十七年度偵字第二六二四一號案件為不起訴
處分確定，詎仍不知悔改，明知安非他命係毒品危害防制條例所明定之第二級毒
    品，不得持有及施用，竟另行基於施用安非他命之概括犯意，於前案不起訴處分
    後之八十八年一月三日起至同年一月十二日止，連續在高雄市○○區○○街二十
    五號五樓住處，施用安非他命數次。於八十八年一月十四日二十一時許，在上址
    為警查獲，，並扣得安非他命一包（驗後毛重零點九公克）。經公訴人以甲○○
    係二犯毒品危害防制條例第十條第二項之罪為由提出聲請，並由本院以八十八年
    度毒聲字第二二八號裁定送台灣高雄看守所附設勒戒處所觀察、勒戒，經衛生醫
    療網支援醫師評定結果為「有繼續施用毒品傾向」後，復以八十八年度毒聲字第
    九八七號裁定令被告入戒治處所施以強制戒治一年，經停止戒治，所餘戒治期間
    付保護管束後，於八十九年二月五日執行期滿。
二、案經高雄市政府警察局三民第一分局報告臺灣高雄地方法院檢察署檢察官偵查起
    訴。
    理  由
一、訊據被告甲○○對於右揭犯罪事實坦承不諱，而被告為警查獲時所採取之尿液檢
    體，分別經送高雄高雄市立凱旋醫院以免疫學分析法檢驗，均呈甲基安非他命陽
    性反應，有高雄高雄市立凱旋醫院八十八年二月五日高市凱醫檢字第０００１０
    號煙毒尿液檢驗成績書附卷可稽。而扣案之疑似甲基安非他命晶體經送高雄醫學
    院附設中和紀念醫院檢驗，確實為甲基安非他命，亦有該院八十九年六月七日編
    號Ｂ0000000號檢驗報告單可資為證。是被告自白與證據相符，其確有施
    用第二級毒品安非他命之犯行無疑。再查被告前如事實欄所載，前因施用毒品案
    件，經台灣高雄地方法院裁定送臺灣高雄看守所附設勒戒處所觀察、勒戒後，經
    該所認定無繼續施用毒品傾向後，由台灣高雄地方法院檢察署檢察官於八十七年
    十一月二十四日以八十七年度偵字第二六二四一號案件為不起訴處分在案之事實
    ，有前開不起訴處分書、本院被告全國前案記錄表與臺灣高雄地方法院檢察署刑
    案資料查註記錄表各一份在卷可稽。又其於五年內再犯毒品危害防制條例第十條
    之罪，經裁定送臺灣高雄看守所附設勒戒處所觀察、勒戒，認有繼續施用毒品傾
    向，亦有臺灣高雄看守所附設勒戒處所八十八年一月二十六日高所正戒勒字第二
    八六號函所附之「有無繼續施用毒品傾向證明書」一份附卷可參。綜上所述，被
    告於不起訴處分後五年內復施用第二級毒品之事證明確，其所為顯與毒品危害防
    制條例第二十條第三項之規定相符，應予依法論科。
二、按犯毒品危害防制條例第十條之罪，經觀察勒戒後，無繼續施用毒品之傾向者，
    應由檢察官為不起訴處分。經不起訴處分後五年內再犯第十條之罪，經觀察勒戒
    後，認有繼續施用毒品之傾向者，即不適用前項之規定（即應由檢察官偵查起訴
    ），毒品危害防制條例第二十條第三項定有明文。甲基安非他命為毒品危害防制
    條例第二條第二項第二款所明定之第二級毒品，是被告施用甲基安非他命之所為
    ，係犯同條例第十條第二項之施用第二級毒品罪。被告先後數次施用第二級毒品
    之行為，時間緊接，所犯罪名相同，顯係出於概括之犯意為之，為連續犯，爰依
    刑法第五十六條之規定以一罪論，並加重其刑。又被告因施用第二級毒品前持有
    毒品之行為，本應論以持有之罪，惟各該次持有毒品之行為均為其後施用毒品之
    行為所吸收，不另論罪。再者，被告前曾因違反麻醉藥品管理條例案件，經本院
    以八十六年度訴字第一八三五號判決處有期徒刑五月確定，於八十七年一月二日
    易科罰金執行完畢，有台灣高雄地方法院檢察署刑案資料查註紀錄表可資為證，
    其於五年內再犯本件有期徒刑以上之罪，為累犯，依法加重其刑，並依法遞加之
    。爰審酌被告前有多次施用毒品前科，復因違反毒品危害防制條例，經觀察、勒
    戒，仍不知悔改，未戒斷其施用毒品惡習之情，惟其施用毒品實係戕害其身心及
    其犯罪之動機、目的、手段及其犯後坦承犯行深表悔悟態度堪稱良好等一切情狀
    ，量處如主文第一項所示之刑，並諭知易科罰金之折算標準，以資懲儆，並促向
    善之心。扣案之甲基安非他命一包（驗後毛重零點九公克），應依毒品危害防制
    條例第十八條第一項前段規定宣告沒收並銷燬之。
據上論斷，應依刑事訴訟法第第二百九十九條第一項前段，毒品危害防制條例第十條
第二項、第十八條第一項前段，刑法第十一條前段、第五十六條、第四十七條、第四
十一條，判決如主文。
中      華      民      國    八十九    年      七      月     十九     日
                              臺灣高雄地方法院刑事第二庭
                                  審判長  法  官  黃  三  友
                                          法  官  陳  威  龍
                                          法  官  卓  立  婷
右正本證明與原本無異。
如不服本判決，應於判決送達後十日內，向本院提出上訴狀。
                                  書記官  陳  家  宏
中    華    民    國      八十九      年      七      月      二十      日


司法院資訊處製作；財團法人民間司法改革基金會備份。
